【裁判字號】    97,抗,316
【裁判日期】    970722
【裁判案由】    損害賠償
【裁判全文】
臺灣高等法院臺中分院民事裁定  97年度抗字第316號
抗  告  人  甲○○
上列抗告人因與相對人乙○○間因損害賠償強制執行事件，對於
民國97年5月22日臺灣彰化地方法院97年度執字第8985號裁定提
起抗告，本院裁定如下：
    主  文
抗告駁回。
抗告程序費用由抗告人負擔。
    理  由
一、本件相對人以原法院96年度訴字第888號確定判決為執行名
    義，向原法院民事執行處聲請強制執行，執行名義內容為抗
    告人不得在彰化縣彰化市○○段第三九四地號土地上飼養鴿
    子。此有相對人提出之上開民事確定判決書可按；執行法院
    以97年4月7日彰院賢執洪97年執字第8985號執行命令，命抗
    告人應自動履行，前開執行命令已於97年4月10日送達抗告
    人，有送達證書在卷可稽，抗告人未依該執行命令履行，原
    法院裁定處新台幣3萬元之怠金。
二、抗告意旨以：抗告人於收受原法院執行命令後，已主動履行
    ，不在彰化縣彰化市○○段第394地號土地上飼養鴿子，只
    剩有雛鳥2隻及公、母鳥共4隻，直到5月初即已全部遷離；
    這期間只剩雛鳥及公、母鳥尚未遷離是因鳥類於母鳥下蛋後
    ，於孵蛋18天及餵食7天內若將它的巢遷離或拆除，母鳥將
    不孵蛋亦不飼養雛鳥，導致蛋會無法成形甚至剛孵出之雛鳥
    會因母烏不餵食而死亡，基於此大自然生態，抗告人才不敢
    動它的巢，直到蛋孵成功並餵食7天後才敢撤離，故在今年5
    月初就完全沒有鴿子了，且抗告人亦曾以電話請求相對人再
    寬限幾天，並向相對人保證絕對在5月中旬前，全部遷離云
    云。
三、按執行名義係命債務人容忍他人之行為，或禁止債務人為一
    定之行為者，債務人不履行時，執行法院得拘提、管收之或
    處新台幣3萬元以上30萬元以下之怠金。又當事人對於執行
    法院強制執行之命令，得於強制執行程序終結前聲明異議。
    強制執行法第129條第1項、第12條第1項分別定有明文，本
    件抗告人於收受原執行法院命自動履行「不得在彰化縣彰化
    市○○段第394地號土地上飼養鴿子」之執行命令後，並未
    依執行命令所示內容自動履行，為抗告人所不爭執；雖抗告
    人辯稱是因母鴿下蛋後，於孵蛋18天及餵食7天內若將它的
    巢遷離或拆除，母鳥將不孵蛋亦不飼養雛鳥，導致蛋會無法
    成形甚至剛孵出之雛鳥會因母烏不餵食而死亡，基此，抗告
    人直到5月初蛋孵成功並餵食7天後才撤離云云；果爾！抗告
    人就前開執行命令既有何窒礙難行之處，理應明緣由，向
    原執行法院聲請展延期間或對該執行命令聲明異議以求救濟
    ，始為正辨；乃抗告人竟不此之圖，既未積極的對該執行命
    令遵循法定程序予以處理，徒消極地要求相對人寬限時日，
    而對執行命令置之未理，顯有未合。是原執行法院依法對抗
    告人處3萬元怠金之裁定，既無違誤，抗告人執前詞指摘原
    裁定為不當，並謂其無經濟能力云云，均難認可採，其抗告
    為無理由，應予駁回。
四、據上論結，本件抗告為無理由，依強制執行法第30條之1、
    民事訴訟法第495條之1第1項、第449條第1項、第78條、第
    95條，裁定如主文。
中    華    民    國    97    年    7     月    22    日
                  民事第五庭    審判長法  官  林陳松
                                      法  官  王重吉
                                      法  官  鄭金龍
以上正本係照原本作成。
不得再抗告。
                                      書記官  林水濱
中    華    民    國    97    年    7     月    23    日
                                                      Ｍ


司法院資訊處製作；財團法人民間司法改革基金會備份。
